臺灣臺北地方法院民事判決　　　　　　 94年度簡上字第196號
上　訴　人　乙○○
訴訟代理人　舒正本律師
被　上訴人　玉山商業銀行股份有限公司
法定代理人　丙○○
訴訟代理人　甲○○
上列當事人間請求清償債務事件，上訴人對於中華民國 94年1月
 21日臺灣臺北地方法院臺北簡易庭93年度北簡字第30671號第一
審判決提起上訴，本院於 94年8月17日言詞辯論終結，判決如下
：
    主  文
原判決廢棄。
被上訴人第一審簡易之訴駁回。
第一、二審訴訟費用由被上訴人負擔。
    事實及理由
一、被上訴人起訴主張：上訴人於民國92年3月7日與被上訴人訂
    立信用卡使用契約，領用卡號 000000000000000號萬事達卡
    （下稱系爭信用卡），上訴人依約得於特約商店記帳消費，
    但應於當期繳款截止日前清償或以循環信用方式繳付最低應
    繳金額，逾期清償者，即喪失期限利益，並應自被上訴人實
    際撥付結算各筆帳款之日起，按年息19.71%計付循環利息，
    暨按利息總額10%計算違約金。上訴人自92年9月22日止結欠
     170,483元，爰依信用卡契約約定，求命判決上訴人給付上
    款，及自 92年9月24日起至清償日止，按週年利率19.71%計
    算之利，並按利息總額 10%計算之違約金等語。並聲明：上
    訴駁回。
二、上訴人則以：上訴人未與被上訴人訂立信用卡使用契約，亦
    未使用系爭信用卡消費等語，資為抗辯。並聲明：（一）原
    判決廢棄。（二）被上訴人在第一審之訴駁回。
三、被上訴人主張上訴人向其申請系爭信用卡使用之事實，固據
    其提出信用卡申請書為證（見原審卷第5頁），惟上訴人否
    認信用卡申請書簽名之真正，而被上訴人對於上訴人所辯未
    與被上訴人簽立信用卡使用契約，亦未使用系爭信用卡消費
    之事實，亦不爭執（見本院卷第31頁），則主張與上訴人成
    立信用卡使用契約，即屬無據。
四、從而，被上訴人本於依信用卡契約約定，請求上訴人給付17
    0,483元及自92年9月24日起至清償日止，按週年利率19.71%
    計算之利息、暨按利息總額 10%計算之違約金，為無理由，
    應予駁回。原審判命上訴人如數給付並為假執行之宣告，自
    有未洽。上訴意旨指摘原判決不當，求予廢棄改判，為有理
    由。應由本院予以廢棄改判，如主文第2項所示。
五、據上論結，本件上訴為有理由，依民事訴訟法第436條之1第
    3項、第450條、第78條，判決如主文。
中　　華　　民　　國　　94　　年　　8　　月　　 24　　日
                  民事第五庭    審判長法　官  吳青蓉
                                     法　官　 周美雲
                                              吳素勤
不得上訴
以上正本係照原本作成
中　　華　　民　　國　　94　　年　　8 　　月　　24　　日
                       　　　　　　　　　　 書記官　曾寶生
